臺灣臺東地方法院刑事判決　　　　　　　 94年度訴字第218號
公　訴　人　臺灣臺東地方法院檢察署檢察官
被　　　告　乙○○
上列被告因違反森林法案件，經檢察官提起公訴（94年度偵字第
1136號），經本院合議庭裁定適用簡式審判程序，判決如下：
    主  文
乙○○結夥二人以上竊取森林主產物，為搬運贓物，使用車輛，
累犯，處有期徒刑捌月，併科罰金玖仟貳佰壹拾伍元，罰金如易
服勞役以參佰元折算壹日。扣案之鏈鋸壹臺、紅色手把鐮刀壹把
、銼刀肆把均沒收。
    犯罪事實
一、乙○○前因竊盜案件，經本院判處有期徒刑8月確定，甫於
    民國91年10月6日縮刑期滿執行完畢。
二、詎乙○○仍不知悔改，因賴玩宋（另案由本院判處有期徒刑
    2年4月確定）之提議，於93年7月31日晚間10時許，與賴玩
    宋及江瑞堂（另案由本院判處有期徒刑8月，現上訴臺灣高
    等法院花蓮分院中）共同基於意圖為自己不法所有之犯意聯
    絡，由乙○○攜帶其所有之銼刀2把，賴玩宋則攜帶其所有
    之紅色手把鐮刀1把及紅色手把銼刀2把，並將其所有之鏈鋸
    1臺置於江瑞堂所有車號8302─GS號自小貨車上後，由乙○
    ○騎乘機車搭載賴玩宋，江瑞堂則駕駛上開自小貨車一起出
    發，於翌日（即同年8月1日）凌晨，乙○○及賴玩宋先行抵
    達臺東縣關山鎮海端鄉紅石林區（即行政院農業委員會林務
    局關山林區第四六林班地）森林後，其2人即先清除欲砍伐
    牛樟木旁之雜草及土堆，並電話聯絡江瑞堂確實地點後，江
    瑞堂即隨後到達，再由賴玩宋以鏈鋸切除牛樟木，計竊取森
    林主產物牛樟木4支，山價總值為新臺幣（下同）9215元，
    並由3人合力將切割完成的牛樟木4支與鏈鋸、鐮刀、銼刀等
    物置於該貨車後方置物平臺後，由江瑞堂駕車搭載賴玩宋返
    回臺東縣卑南鄉初鹿村，乙○○則自行騎乘機車返回。嗣於
    該日上午6時許，賴玩宋與江瑞堂二人行經海端鄉○○○道
    10公里標示牌處，為警臨檢查獲載運之牛樟木4支並扣得鏈
    鋸1臺、紅色手把鐮刀1把及銼刀4把。
三、案經臺東縣警察局關山分局報請臺灣臺東地方法院檢察署檢
    察官偵查起訴。
    理  由
一、程序方面：
    本件被告乙○○所犯為森林法第52條第1項之罪，核屬刑事
    訴訟法第273條之1第1項所定死刑、無期徒刑、最輕本刑為
    三年以上有期徒刑以外之罪，亦非高等法院管轄之第一審案
    件，而被告於本院行準備程序中就被訴事實為有罪之陳述，
    經告知被告簡式審判程序之旨並聽取當事人意見後，本院合
    議庭裁定由受命法官獨任進行簡式審判程序，合先敘明。
二、認定犯罪事實所憑之證據及理由：
    (一)被告於偵查及本院審理時，均自白前揭與賴玩宋及江瑞堂
      共同竊盜之犯行。
    (二)共犯賴玩宋於偵訊時以證人身分所為之證詞，核與被告所
      供述情節大致相符。
    (三)共犯江瑞堂於偵訊時以證人身分所為之證詞，雖表示：我
      開車到現場時就看到3、4塊大樹頭，係賴玩宋與乙○○將
      樹頭搬上車，我沒有搬，我只有載牛樟木下山等語。惟查
      ，被告於偵訊時已表示：我們3人一起出發，到了檢查哨
      後，我與賴玩宋從檢查哨後方的柵欄騎機車進入林區，到
      達砍牛樟木的地點，才打電話叫江瑞堂上山，我與賴玩宋
      先將牛樟木旁的石頭及土堆清理，等江瑞堂到達後，再從
      小貨車上持鏈鋸砍伐牛樟木，3人再合力將牛樟木從山坡
      上滾到路邊後，3人合力將牛樟木搬到小貨車上，當時騎
      機車時，我們身上還背包包，裡面有裝手電筒、糧食及水
      ，故不可能用機車載鏈鋸上山等語，核與共犯江瑞堂於被
      查獲當日移送檢察官偵訊時，確已坦承有共同竊盜之犯行
      大致相符。況本案如只有被告及賴玩宋所騎乘之1部機車
      ，根本無力將切割完成的牛樟木搬運下山，其竊盜的行為
      尚屬未遂的階段，須待江瑞堂駕駛貨車上山，並將切割完
      成的牛樟木載下山後，其管領支配始發生變動，竊盜行為
      方屬完成，則江瑞堂所從事之犯行，是屬於將他人之物置
      於行為人實力支配範圍內的構成要件行為（參見最高法院
      92年11月11日刑事庭會議決議），故江瑞堂之犯行顯已構
      成森林法第53條第1項之竊取行為，而非只是搬運而已。
    (四)扣案之鏈鋸1臺、鏈刀1把及銼刀4把、照片影本18幀、會
      同勘驗紀錄影本、臺東林區管理處關山工作站贓物數量明
      細表影本及被害價格查定書影本各一份在卷可稽。
    (五)由上述各節參互佐證，被告自白竊盜犯行，核與事實相符
      ，應堪採信。本件事證明確，被告犯行堪以認定。
三、論罪科刑的理由：
    (一)按森林法竊盜罪為刑法竊盜罪之特別法，依特別法優於普
      通法原則，自應優先適用森林法竊盜罪處斷。核被告所為
      ，係犯森林法第52條第1項第4、6款之加重竊取森林主產
      物罪。
    (二)被告與賴玩宋及江瑞堂間，有犯意聯絡及行為分擔，為共
      同正犯。又本院94年度易字第52號判決，雖認定本案係由
      賴玩宋與乙○○（該判決誤為潘玨文）所共犯，本院94年
      度易字第77號則認定江瑞堂係成立搬運贓物罪，各有裁判
      書查詢電腦資料在卷可考，惟依前所述，本院認定江瑞堂
      之行為並非只是搬運而已，故本案應係由被告與賴玩宋及
      江瑞堂所共犯，附此敘明。
    (三)被告有如犯罪事實欄所載之前科及受刑紀錄，有臺灣高等
      法院被告前案紀錄表在卷可考，其於91年10月6日縮刑期
      滿執行完畢後，5年以內再犯本件有期徒刑以上之罪，為
      累犯，應依刑法第47條規定，加重其刑。
    (四)審酌被告所為違反森林法之犯行，漠視國家森林資源，其
      犯罪之手段、目的、所搬運之牛樟木數量，犯後於偵訊及
      本院審理時已坦承全部犯行等一切情狀，量處如主文所示
      之刑。被告所竊牛樟木價值9215元，有行政院農業委員會
      林務局臺東林區管理處出具之價格查定書影本一紙在卷可
      稽，爰依森林法第52條第1項規定，併科該贓額3倍即2764
      5 元，折合銀元9215元之罰金，及諭知罰金易服勞役之折
      算標準，以示懲儆。
    (五)扣案之鏈鋸1臺、紅色手把鐮刀1把、銼刀2把為共犯賴玩
      宋所有，業據賴玩宋坦承無誤，另銼刀2把，雖被告否認
      為其所有，惟共犯賴玩宋於偵訊時已表示為乙○○所有，
      參以本案係被告與賴玩宋先到達砍牛樟木的地點，才打電
      話叫江瑞堂上山，被告與賴玩宋並先將牛樟木旁的石頭及
      土堆清理，等江瑞堂到達後，再從小貨車上持鏈鋸砍伐牛
      樟木等情，業如前所述，則該2把銼刀自係被告所有用以
      清理牛樟木旁的石頭及土堆無誤，故均為供犯罪所用之物
      ，爰予宣告沒收。另扣案鋤頭1把及鐮刀2把，為共犯江瑞
      堂所有之物，業據江瑞堂坦承無誤，但並無證據證明係供
      本案犯罪所用之物，故不予宣告沒收，貨車1部尚無沒收
      之必要，附此敘明。
四、適用法律依據：
    (一)刑事訴訟法第273條之1第1項，第299條第1項前段。
    (二)森林法第52條第1項第4款、第6款。
    (三)刑法第11條前段、第28條、第47條、第42條第2項、第38
      條第1項第2款。
    (四)罰金罰鍰提高標準條例第2條。
本案經檢察官甲○○到庭執行職務。
中　　華　　民　　國　　94　　年　　11　　月　　11　　日
                  刑事第二庭    法  官  黃建都
以上正本證明與原本無異。
如不服本判決，應於判決送達後10日內向本院提出上訴狀（須附
繕本）。
「切勿逕送上級法院」
                                書記官　陳俊德
中　　華　　民　　國　　94　　年　　11　　月　　15　　日
附錄本案論罪科刑法條全文
森林法第52條第1項第4款、第6款
竊取森林主、副產物而有左列情形之一者，處六月以上五年以下
有期徒刑，併科贓額二倍以上五倍以下罰金：
四  結夥二人以上或僱使他人犯之者。
六  為搬運贓物，使用牲口、船舶、車輛，或有搬運造材之設備者。
中華民國刑法第47條
(累犯)
受有期徒刑之執行完畢，或受無期徒刑或有期徒刑一部之執行而
赦免後，五年以內再犯有期徒刑以上之罪者，為累犯，加重本刑
至二分之一。
中華民國刑法第38條第1項第2款
(沒收物)
左列之物沒收之：
二  供犯罪所用或犯罪預備之物。
